臺灣臺中地方法院刑事判決
111年度易字第144號
公  訴  人  臺灣臺中地方檢察署檢察官
被      告  吳樹良


                    (現另案於法務部○○○○○○○○○執                      行中)
上列被告因詐欺案件，經檢察官提起公訴(110年度偵字第40870
號)，因被告於準備程序中就被訴事實為有罪之陳述，經本院合
議庭裁定由受命法官獨任進行簡式審判程序，本院判決如下:
    主    文
吳樹良犯如附表所示之罪，各處如附表所示之刑及沒收。附表編
號1至7及附表編號9至15所處之刑，應執行有期徒刑壹年，如易
科罰金，以新臺幣壹仟元折算壹日。
    犯罪事實
一、本案犯罪事實及證據，其犯罪事實除起訴書附表①編號3被害
    人欄內關於「吳秀賢」，應更正為「陳俊德(以吳秀賢名義)
    」、②編號5被害人欄內關於「黃新弼」，應更正為「張煒玄
    (以黃新弼名義)」、③編號15被害人欄內關於「曾豊棋」，
    應更正為「曾坤增(以曾豊棋名義)」；其證據除「被告吳樹
    良於本院行準備程序、審理時認罪之自白」及「蔡洋廉匯款
    之網路銀行轉帳明細截圖、被告彰化銀行帳號000000000000
    00號帳戶存摺存款帳號資料及交易明細查詢」，應予補充外
    ，餘均引用檢察官起訴書之記載(如附件)。
二、被告先後對被害人曾坤增施用詐術(起訴書附表編號10、編
    號15)，各詐得新臺幣(下同) 20萬元及18萬元，合計得款38
    萬元，其多次施用詐術行為，係於密接之時地實施，侵害同
    一法益，各行為之獨立性極為薄弱，依一般社會健全觀念，
    在時間差距上難以強行分開，應視為數個舉動之接續實行，
    合為包括之一行為予以評價，論以接續犯之包括一罪。
三、爰審酌被告不思循正當途徑獲取金錢，為圖私利，假藉成立
    恩良公司追討精算公司案之投資款為名目，向告訴人及被害
    人等詐取現款，行為可議，迄今尚未賠償告訴人及被害人等
    ，復斟酌告訴人及被害人等遭詐騙之金額，兼衡其已坦承犯
    行之犯後態度，及其犯罪動機、手段、目的及其生活狀況、
    智識程度等一切情狀，各量處如主文所示之刑，並就附表編
    號1至7及附表編號9至15部分定應執行之刑，且均諭知易科
    罰金之折算標準，以資懲儆。
四、按犯罪所得，屬於犯罪行為人者，沒收之；前2項之沒收，
    於全部或一部不能沒收或不宜執行沒收時，追徵其價額，刑
    法第38條之1第1項前段、第3項分別定有明文。被告就如附
    表編號1至15所示各次犯行詐得之金錢，均未扣案，亦未實
    際合法發還告訴人及各該被害人等，均應依刑法第38條之1
    第1項前段、第3項規定，分別於附表所示各罪項下宣告沒收
    ，於全部或一部不能沒收或不宜執行沒收時，追徵其價額。
五、依刑事訴訟法第273條之1第1項、第299條第1項前段、第310
    條之2、第454條第2項，刑法第339條第1項、第41條第1項前
    段、第8項、第51條第5款、第38條之1第1項前段、第3項，
    刑法施行法第1條之1第1項，判決如主文。
本案經檢察官陳宜君提起公訴，檢察官陳永豐到庭執行職務。
中    華    民    國   111    年    3     月    28    日
                  刑事第七庭    法  官  丁智慧
以上正本證明與原本無異。
如不服本判決應於收受送達後20日內向本院提出上訴書狀，並應
敘述具體理由；其未敘述上訴理由者，應於上訴期間屆滿後20日
內向本院補提理由書（均須按他造當事人之人數附繕本）「切勿
逕送上級法院」。
告訴人或被害人如不服判決，應備理由具狀向檢察官請求上訴，
上訴期間之計算，以檢察官收受判決正本之日起算。
                                書記官 資念婷
中    華    民    國   111   年    3    月     29     日
附錄本案論罪科刑法條： 　　
刑法第339條第1項:
意圖為自己或第三人不法之所有，以詐術使人將本人或第三人之
物交付者，處5年以下有期徒刑、拘役或科或併科50萬元以下罰
金。 
附表:    　　 
編   號 犯罪事實         宣告刑及沒收 1 起訴書附表編號1 吳樹良犯詐欺取財罪，處有期徒刑貳月，如易科罰金，以新臺幣壹仟元折算壹日。 未扣案之犯罪所得新臺幣玖萬陸仟元沒收，於全部或一部不能沒收或不宜執行沒收時，追徵其價額。 2  起訴書附表編號2 吳樹良犯詐欺取財罪，處有期徒刑貳月，如易科罰金，以新臺幣壹仟元折算壹日。 未扣案之犯罪所得新臺幣伍萬元沒收，於全部或一部不能沒收或不宜執行沒收時，追徵其價額。 3 起訴書附表編號3 吳樹良犯詐欺取財罪，處有期徒刑貳月，如易科罰金，以新臺幣壹仟元折算壹日。 未扣案之犯罪所得新臺幣玖萬陸仟元沒收，於全部或一部不能沒收或不宜執行沒收時，追徵其價額。 4 起訴書附表編號4 吳樹良犯詐欺取財罪，處有期徒刑肆月，如易科罰金，以新臺幣壹仟元折算壹日。 未扣案之犯罪所得新臺幣叁拾陸萬陸仟叁佰元沒收，於全部或一部不能沒收或不宜執行沒收時，追徵其價額。 5 起訴書附表編號5 吳樹良犯詐欺取財罪，處有期徒刑貳月，如易科罰金，以新臺幣壹仟元折算壹日。 未扣案之犯罪所得新臺幣拾萬元沒收，於全部或一部不能沒收或不宜執行沒收時，追徵其價額。 6 起訴書附表編號6 吳樹良犯詐欺取財罪，處有期徒刑叁月，如易科罰金，以新臺幣壹仟元折算壹日。 未扣案之犯罪所得新臺幣拾叁萬伍仟元沒收，於全部或一部不能沒收或不宜執行沒收時，追徵其價額。 7 起訴書附表編號7 吳樹良犯詐欺取財罪，處有期徒刑貳月，如易科罰金，以新臺幣壹仟元折算壹日。 未扣案之犯罪所得新臺幣陸萬元沒收，於全部或一部不能沒收或不宜執行沒收時，追徵其價額。 8 起訴書附表編號8 吳樹良犯詐欺取財罪，處有期徒刑拾月。 未扣案之犯罪所得新臺幣壹佰陸拾伍萬元沒收，於全部或一部不能沒收或不宜執行沒收時，追徵其價額。 9 起訴書附表編號9 吳樹良犯詐欺取財罪，處有期徒刑叁月，如易科罰金，以新臺幣壹仟元折算壹日。 未扣案之犯罪所得新臺幣貳拾萬元沒收，於全部或一部不能沒收或不宜執行沒收時，追徵其價額。 10 起訴書附表編號10 及編號15 吳樹良犯詐欺取財罪，處有期徒刑肆月，如易科罰金，以新臺幣壹仟元折算壹日。 未扣案之犯罪所得新臺幣叁拾捌萬元沒收，於全部或一部不能沒收或不宜執行沒收時，追徵其價額。 11 起訴書附表編號11 吳樹良犯詐欺取財罪，處有期徒刑叁月，如易科罰金，以新臺幣壹仟元折算壹日。 未扣案之犯罪所得新臺幣拾叁萬伍仟元沒收，於全部或一部不能沒收或不宜執行沒收時，追徵其價額。 12 起訴書附表編號12 吳樹良犯詐欺取財罪，處有期徒刑貳月，如易科罰金，以新臺幣壹仟元折算壹日。 未扣案之犯罪所得新臺幣拾萬元沒收，於全部或一部不能沒收或不宜執行沒收時，追徵其價額。 13 起訴書附表編號13 吳樹良犯詐欺取財罪，處有期徒刑肆月，如易科罰金，以新臺幣壹仟元折算壹日。 未扣案之犯罪所得新臺幣叁拾玖萬陸仟元沒收，於全部或一部不能沒收或不宜執行沒收時，追徵其價額。 14 起訴書附表編號14 吳樹良犯詐欺取財罪，處有期徒刑叁月，如易科罰金，以新臺幣壹仟元折算壹日。 未扣案之犯罪所得新臺幣拾伍萬元沒收，於全部或一部不能沒收或不宜執行沒收時，追徵其價額。 15 起訴書附表編號16 吳樹良犯詐欺取財罪，處有期徒刑叁月，如易科罰金，以新臺幣壹仟元折算壹日。 未扣案之犯罪所得新臺幣拾伍萬元沒收，於全部或一部不能沒收或不宜執行沒收時，追徵其價額。